Inventaris van het archief van de Directie Analyse en Onderzoek van het Ministerie van Sociale Zaken en Werkgelegenheid, (1976) 1994-2001 (2002)
Nationaal Archief, Den Haag
- Stukken betreffende bijzondere onderwerpen, B
  - Taakuitvoering, B.2
    - Arbeidsmarkt, B.2.2
      - Opdrachtverlening en rapportages, B.2.2.2
        - Opdrachtverlening, B.2.2.2.1
          - Het leveren van beleidsinformatie producten. Opdracht uit te voeren door het Nederlands Interdisciplinair Demografisch Instituut (NIDI), 1998; 186; omslag
          - Het leveren van gegevens over de jaargangen 1989 tot en met 1997 uit de enquête 'Hoe Werven. Opdracht uit te voeren door Facilitair bedrijf van het Arbeidsvoorziening Nederland, 1998; 187; omslag
            Bevat diskettes, apart opgeborgen onder inventarisnummers: 5000 en 5069
          - Het leveren van twee tabellensets en een micro-bestand (IPO-gegevens) ten behoeve van IPO-gegevens. Opdracht uit te voeren door Centraal Bureau voor de Statistiek (CBS), 1998; 188; omslag
          - Investeren in human capital als extra aanval op de werkloosheid. Opdracht uit te voeren door de Stichting Forum voor Economisch Onderzoek, NYFER (Forum for Economic Research), 1998; 189; omslag
          - Onderzoek over de betekenis van institutionele structuren voor de prestaties van de arbeidsmarkt. Opdracht uit te voeren door de Faculteit der Economische Wetenschappen en Econometrie van de Universiteit van Amsterdam, 1998-1999; 190; omslag
          - Werkdruk en werkstress in de Agrarische Sector. Onderzoeken uitgevoerd door Nederlandse Organisatie voor Toegepast Natuurwetenschappelijk Onderzoek (TNO) Arbeid (Hoofddorp, november 1999), 1998-1999; 191; omslag
          - Benchmarking gemeentelijke armoedebeleid. Opdracht uit te voeren door de Stichting Forum voor Economisch Onderzoek, NYFER (Forum for Economic Research), 1999; 192; omslag
          - Project datastructuur SMR (stable memory region). Opdracht uit te voeren door Fred Zuijdendorp BV, 1999; 193; omslag
          - Bedrijfsopleidingen 1999/2000. Betreft een onderzoek zoals omschreven in de notitie National Sampling Plan, alsmede een onderzoek over de mogelijkheden om indicaties over de achtergrondkenmerken van deelnemers aan bedrijfsopleidingen te verkrijgen uit de Enquête Beroepsbevolking. Opdracht uit te voeren door Centraal Bureau voor de Statistiek, 194; omslag
          - Implementatie monitor scholing en activering, onderzoek naar inspanningen en resultaten van het re-integratiebeleid ten behoeve van de verantwoording in de Europese Commissie. Opdracht uit te voeren door Berenschot, 2000-2001; 195; pak
          - Kostprijsberekening Arbeidsvoorziening. Opdracht uit te voeren door Arthur Andersen, 2000-2001; 196; omslag
          - Activering van het onbenutte arbeidspotentieel. Opdracht uit te voeren door Research voor Onderwijs en Arbeidsmarkt, 2001; 197; omslag
          - Ervaringen met de uitvoering van de sluitende aanpak. Opdracht uit te voeren door Regioplan Onderzoek Advies en Informatie in Amsterdam, 2001; 198; pak
          - Ex-post evaluatie van het EMPLOYMENT-initiatief. Opdracht uit te voeren door Sociaal Economisch Onderzoek Rotterdam (SEOR), 2001; 199; pak
        - Onderzoeksrapportages, B.2.2.2.2
          - Weer werk na lang zoeken: actief arbeidsmarktgedrag van (zeer) langdurig werklozen en de kans op werk. Onderzoek uitgevoerd door Research voor Beleid BV (Leiden, juni 1994), 1993-1994; 200; omslag
          - Antillianen en Arubanen naar werk: evaluatie van de experimentele stimuleringsprojecten voor Antilliaanse en Arubaanse jongeren. Onderzoek uitgevoerd door Regioplan Onderzoek Advies en Informatie (Amsterdam, mei 2001), 1993-2000; 201-205; 5 pakken
            - offertes, opdrachtverlening, contract en tussenrapportages 1993-1997, 201; pak
            - Correspondentie, vergaderstukken en financiële stukken 1994-2001, 202; pak
            - Aanvulling op onderzoeksvoorstel en tussenrapportage 1996-1998, 203; pak
            - Tussenrapportages en concept eindrapportage 1999, 204; pak
            - Tussenrapportage en eindversie 'Kwantitatieve tussenrapportage' 2000, 205; pak
          - Aan de grenzen van het haalbare: Achtergronden van de invloed van ondernemingsraden op de maatschappelijke betrokkenheid van ondernemingen. Onderzoek uitgevoerd door Regioplan Onderzoek Advies en Organisatie in Amsterdam ('s-Gravenhage, maart 1996), 1994-1996; 206; pak
            114.1-0010-01 Minister van Sociale Zaken en Werkgelegenheid
          - Meetinstrument gesubsidieerde arbeid, onderzoek naar de meetbaarheid van kosten en baten van additionele arbeid. Onderzoek uitgevoerd door Regioplan Onderzoek Advies en Informatie (Amsterdam, januari 1996), 1994-1996; 207; pak
          - Experimenten schoonmaaksector: De schoonmaakster procesanalyse van een experiment. Onderzoek uitgevoerd door B&A Groep Beleidsonderzoek & -Advies BV ('s-Gravenhage, 23 april 1997), 1994-1997; 208-210; 3 pakken
            - Voorbereiding, monitoring en evaluatie experiment marktverruiming schoonmaakbranche 1994-1995, 208; pak
            - Voortgang in de besluitvorming over het experiment marktverruiming in de schoonmaakbranche 1995-1996, 209; pak
            - Opdrachtverlening, afronding onderzoek en overige 1996-1997, 210; pak
          - Banenpoolmonitor. Onderzoek uitgevoerd door Research voor Beleid NV, 1994-1998; 211-213; 1 pak en 2 omslagen
            - Banenpoolmonitor, ontwikkeling en rapporten van onderzoeken over de jaren 1994 - 1995 (Leiden, 1996) 1994-1996, 211; pak
            - Uitvoering banenpoolmonitor 1996 (Leiden, 1997) 1995-1997, 212; omslag
            - Banenpoolmonitor 1997 (Leiden, 1998) 1997-1998, 213; omslag
          - Het schap de maat genomen: evaluatie van de Publiekrechtelijke bedrijfsorganisatie (PBO). Onderzoek uitgevoerd door Instituut Voor sociaal-wetenschappelijk beleidsonderzoek en Advies (IVA) (Tilburg, juni 1995), 214-215; 2 pakken
            - 1995, deel 1, 214; pak
            - 1995, deel 2, 215; pak
          - Marktwaarde veiligheid, gezondheid en welzijn (VGW)-opleiding beroeps en volwasseneneducatie, 1995; 216; pak
          - Niet verdiend? Arbeids(on)geschikten tussen theoretische verdiencapaciteit en (ir)reële arbeidsmarktkansen. Rapportage van een onderzoek naar onredelijk geachte uitkomsten van de toepassing van het nieuwste arbeidsongeschiktheidscriterium. Onderzoek uitgevoerd door Hugo Sinzheimer Instituut van de Universiteit Amsterdam (Amsterdam, 29 maart 1995), 217-218; 2 pakken
            089.7-0527-01 Minister van Sociale Zaken en Werkgelegenheid
            - Opdrachtverlening 1995, 217; pak
            - Onderzoeksopzet en eindrapport 1995, 218; pak
          - De mogelijkheden van loopbaanonderbreking in Nederland, concept-rapportage van een onderzoek onder werkgevers en werknemers. Onderzoek uitgevoerd door Research voor Beleid BV (Leiden, maart 1996), 1995-1996; 219; pak
          - Schoolverlaters op zoek naar een baan: 1992 - 1994. Onderzoek uitgevoerd door Stichting voor Economisch Onderzoek (SEO) (Amsterdam, januari 1996), 1995-1996; 220; omslag
          - Job creation and quality, the Netherlands. Onderzoek uitgevoerd door Nederlandse Organisatie voor Toegepast Natuurwetenschappelijk Onderzoek (TNO) (Leiden, 1996), 221; pak
          - Jongeren willen zekerheid, maar geen huis in Wassenaar, onderzoek naar de opinie van jongeren over werk, scholing en loopbaan. Onderzoek uitgevoerd door Research voor Beleid BV te Leiden, 1996; 222; pak
          - Melkert-banen: Kan Melkert helpen? Belemmeringen in de toedeling van werklozen naar Melkert-2 banen. Onderzoek uitgevoerd door Landelijk Overleg Werkloosheid (Zwolle, juli 1996), 223; pak
          - Mobiliteit op de Nederlandse arbeidsmarkt. Onderzoek uitgevoerd door Researchcentrum voor Onderwijs en Arbeidsmarkt (ROA) (Maastricht, juli 1996), 224; omslag
          - Bedrijfseffectentoets invoering Tilnorm: concurrentie en werkgelegenheid. Onderzoek uitgevoerd door Nederlands Economisch Instituut (NEI) (Rotterdam, oktober 1996), 1996-1997; 225; pak
          - Inschakeling uitkeringsgerechtigden asperge-oogst. Betreft een onderzoek dat inzicht moet geven in de processen, procedures en feitelijke acties die door de diverse actoren zijn gehanteerd om uitkeringsgerechtigden in te schakelen tijdens de asperge-oogst en in het bijzonder de reden waarom slechts een beperkt aantal uitkeringsgerechtigden daadwerkelijk oogstwerkzaamheden heeft verricht, gedurende de totale oogst of een beperktere periode. Onderzoek uitgevoerd door Marktplan Adviesgroep (Amsterdam, november 1997), 1996-1997; 226-229; 4 pakken
            - Opdrachtverlening onderzoek 1996-1997, 226; pak
            - Concept rapporten 1997, 227; pak
            - Eindrapporten 1997, 228; pak
            - Vergaderstukken van de begeleidingscommissie 1997, 229; pak
          - Neerwaartse verdringing, onderzoek naar de verdringing van de laagopgeleide beroepsbevolking door hoger opgeleide bevolking. Onderzoek uitgevoerd door Stichting voor Economisch Onderzoek (SEO) (Amsterdam, juni 1997, 1996-1997; 230; pak
          - Toezicht kwaliteitszorg Arbvo (Arbeidsvoorziening): Toezicht op de opzet en implementatie van kwaliteitszorg binnen Arbvo. Onderzoek uitgevoerd door CMG Den Haag BV ('s-Gravenhage, 20 augustus 1997), 1996-1997; 231; pak
          - Verlate Uittreding, oorzaken van uittreding uit het arbeidsproces ruim na de geboorte van het eerste kind. Onderzoek uitgevoerd door Rijksuniversiteit Leiden en Universiteit Amsterdam (Leiden/Amsterdam, mei 1997), 1996-1997; 232-233; 2 pakken
            - 1996, 232; pak
            - 1997, 233; pak
          - Project Onderwijs en Arbeidsmarkt (POA). Onderzoek uitgevoerd door Researchcentrum voor Onderwijs en Arbeidsmarkt, 1996-1998; 234-235; 2 pakken
            - Schoolverlaters tussen onderwijs en arbeidsmarkt 1996: de uitstroom en bestemming schoolverlaters (Maastricht, juni 1997) 1996-1997, 234; pak
            - Schoolverlaters tussen onderwijs en arbeidsmarkt 1997: de uitstroom en bestemming schoolverlaters (Maastricht, juni 1998) 1996-1998, 235; pak
          - Toezicht op scheiding van geldstromen, uitbestedingen en commerciële dienstverlening, onderzoek naar de wijze waarop toezicht word gehouden naar financieringsstromen bij uitbesteding van publieke taken. Onderzoek uitgevoerd door Moret Ernst & Young (Utrecht, december 1998), 1996-1998; 236; pak
          - Werkgelegenheid en scholing 1997. Onderzoek uitgevoerd door Researchcentrum voor Onderwijs en Arbeidsmarkt (ROA) (Maastricht, januari 1998), 1996-1998; 237; pak
          - Doelfinancieringsprogramma voor SZW, deelprogramma Arbeid 1997 - 1998. Onderzoeken uitgevoerd door het Nederlands Instituut voor Arbeidsomstandigheden NIA/TNO in Amsterdam, 1996-1999; 238-247; 10 pakken
            Programma 1997 bestaat uit de thema's: 1 arbo en verzuim, 2 kosten en baten, 3 flexibilisering, 4 arbeid in de informatiemaatschappij, 5 monitoring, 6 onderkant arbeidsmarkt, 7 emancipatie, 8 midden en klein bedrijf en 9 ouderen en technologie Programma 1998 bestaat uit de thema's: 1 kosten en baten van sociaal beleid, 2 flexibilisering van arbeid, 3 arbeid in de informatiemaatschappij, 4 monitoring van arbeid, 5 onderkant arbeidsmarkt en 6 werking in het midden en kleinbedrijf
            - Vaststelling en verslaggeving van de deelprogramma's Arbeid 1997 en 1998 1997-1999, 238; pak
            - Deelprogramma kosten en baten: - Kosten en baten van re-integratie in bedrijven; eerste fase (Amsterdam, 1997) - Vervangingsmaatregelen bij ziekteverzuim, een verkennend onderzoek in zeven branches (Amsterdam, 1997) - Notitie kosten en baten van sociaal beleid (Amsterdam, 1997) - Rapport datamodel kosten & baten (Amsterdam, 1998) - Praktische maatregelen voor RSI (Amsterdam, 1998) - Werknemerslijst ZARA 1998 flexibilisering, arbeid in de informatiemaatschappij kosten/baten van arbeid, concept (Amsterdam, 1998) - Kosten en baten van arbocertificatie (Amsterdam, 1998) 1997-1998, 239; pak
            - Flexibilisering van de arbeid: - Flexibilisering en arbozorg, vijf bedrijven nader onderzocht (Amsterdam, 1997) - Flexibilisering en arbeidsverhoudingen, gevolgen van flexibilisering voor de loopbanen van werknemers (Amsterdam, 1997) - Flexibilisering en medezeggenschap, onderzoeksnotitie (Amsterdam, 1998) - Projectvoorstel Gevolgen van flexibilisering voor de loopbanen van werknemers (Amsterdam, 1997) - Flexibilisering van de arbeid, case studie onderzoek in twaalf bedrijven naar de relatie tussen de verschillende vormen van flexibilisering van de arbeid en gezondheid, ziekteverzuim en productiviteit (Amsterdam, 1997) - Flexibiliteit van de arbeid een verkenning naar de omvang en de effecten (Amsterdam, 1997) - Doelfinancieringsprogramma Flexibilisering 1998 - Flexibele arbeidsrelaties en kwaliteit van de arbeid in Nederland en Europa (Amsterdam, 1997) - Flexibilisering in het ZARA-werkgeverspanel, het gebruik van flexibilisering en de effecten van flexibilisering op de factor arbeid en de bedrijfsprestaties (Amsterdam, 1997) 1996-1998, 240; pak
            - Deelprogramma aan de onderkant van de arbeidsmarkt: - Bekeken kans op werk, kansen voor arbeidsgehandicapten bij het midden en kleinbedrjif (MKB), een interim-verslag TNO deelonderzoek arbeidsmarkteffecten stelselherziening aan de onderkant van de arbeidsmarkt, concept (Amsterdam, 1997) - Toegangskaarten, literatuurstudie naar factoren die van invloed zijn op de toegankelijkheid van banen aan de onderkant van de arbeidsmarkt (Amsterdam, 1997) - Succesfactoren en knelpunten bij de creatie van gesubsidieerde arbeid (Amsterdam, 1998) - Vaarwel! Wees welkom! Over het uitgestelde afscheid van de onderkant van de arbeidsmarkt, concept (Hoofddorp, 1999) 1997-1999, 241; pak
            - Onderzoeken met betrekking tot het Midden- en kleinbedrijf: - Kleine zelfstandigen in Nederland en de Europese Gemeenschap, onderzoek naar de arbeidsdeelname en de kwaliteit van de arbeid van zelfstandigen met en zonder personeel en werknemers in Nederland en de landen van de Europese Gemeenschap. Concept (Amsterdam, 1998) - Als het maar geen arbozorg heet... Bevordering van arbozorg in het MKB (Amsterdam, 1998) - Zelfstandigen in de Europese Unie en de Verenigde Staten: groei, kwetsbaarheid en overheidsbeleid (Amsterdam, 1998) 1997-1998, 242; pak
            - Diverse projecten: - Agressie en seksuele intimidatie op het werk in de Europese Unie, een analyse van het databestand van de European Work Environment Survey uit 1996 van de European Foundation for the Improvement of Living and Working Conditions, (Amsterdam, 1998) - Jaarlijks onderzoek naar ervaringen en beoordelingen van ondernemingsraad-leden: een voorstudie naar opzet en kosten (Amsterdam, 1997) - Vroegtijdige opsporing van dreigend langdurig verzuim (Amsterdam, 1997) - Validatie van een detectie-instrument voor de opsporing van dreigend langdurig verzuim (Hoofddorp, 1999) - Leiden arbeidsomstandigheden en arbobeleid tot uitsluiting van vrouwen uit bepaalde beroepen, functies en taken? Een verkennende literatuurstudie (Amsterdam, 1998) 1997-1998, 243; pak
            - Diverse projecten: - Bekeken kans op werk. Betreft resultaten van het onderzoeksproject "Stelselherziening en onderkant arbeidsmarkt', concept-rapport (Amsterdam, 1998) - Beslisdocument landenkeuze "Op eigen benen of onderuit", een inventariserend onderzoek naar maatschappelijke en rechtspositionele ontwikkelingen bij nieuwe vormen van zelfstandig ondernemerschap in relatie tot de ontwikkeling van werkgelegenheid, sociale zekerheid en inkomen (Amsterdam, 1997) - Literatuurscan ter voorbereiding van het project midden- en kleinbedrijf (MKB) en Werkgelegenheidsgroei - Re-integratie van arbeidsgehandicapten in het midden- en kleinbedrijf (MKB) (Amsterdam, 1997) - Projectvoorstel trends in arbeid en gezondheid en 1997 1997-1998, 244; pak
            - Diverse projecten: - Goed geregeld? 2500 werknemers over arbeid en zorg, inzetbaarheid en resultaatafhankelijke beloning, concept (Hoofddorp, 1999) - Ik wens u veel personeel toe. Werkgelegenheid en personeelsbeleid in het kleinbedrijf (Hoofddorp, 1999) 1997-1998, 245; pak
            - Diverse projecten: - Projectvoorstel: Evaluatie van de reacties van werkgevers en werknemers op de wetgeving rond arbo en verzuim - Voor en na de privatisering van de Ziektewet. Reacties werknemers over veranderingen in de arbo- en verzuimwetgeving (Amsterdam, 1998) - Voortgangsrapportage Monitoring arbeidsmarktpositie van mensen met een handicap (Leiden/Amsterdam, september 1997) 1997-1998, 246; pak
            - Diverse projecten: - Kantoor van de toekomst. Betreft een onderzoek om een beeld te krijgen van het proces dat in de praktijk uiteindelijk resulteert in een zo optimaal mogelijke kantoorinnovatie en de effecten van de kantoorinnovatie op de arbeidsorganisatie en de mensen (Amsterdam, 1998) - Werkgerelateerde klachten van nek en bovenste extremiteiten (RSI), risicogroepen en -factoren in de Nederlandse populatie van werkenden (Amsterdam, 1999) - Haalbaarheidsstudie effecten nieuwe organisatievormen. Betreft een studie die de eerste conceptuele en operationele uitwerkingen van een uit te zetten longitudinaal enquêteonderzoek (Amsterdam, 1998) - Trends in arbeid: uitzendarbeid. Betreft een studie naar nieuwe trends in uitzendarbeid (Amsterdam, 1997) - Invloed van technologische ontwikkelingen op seksesegregatie en rol van beroepsprofielen (Amsterdam, 1997) 1997-1999, 247; pak
          - Communautaire Initiatieven (CI), hulp- of actieprogramma's die werden samengesteld door de Europese Commissie. Ze werden tot en met 2006 ingezet als aanvulling op het structuurbeleid dat als doel heeft de belangrijkste economische en sociale verschillen in de Gemeenschap - via een structurele aanpak - te verkleinen, 1996-2001; 248-257; 8 pakken en 2 omslagen
            - Het Europees Sociaal Fonds (ESF) is opgericht om het vinden van werk en het overstappen naar een nieuwe baan makkelijker te maken. Het ESF stelt met name geld ter beschikking om werklozen en gehandicapten aan betere of nieuwe banen te helpen
            - ADAPT-programma helpt mensen zich aan te passen aan veranderingen in het bedrijfsleven en de industrie, met bijvoorbeeld opleidingen in informatietechnologie.
            - Het communautair initiatief EQUAL had als doel om discriminatie en ongelijkheid op de arbeidsmarkt tegen te gaan. Ook werd sociale en professionele integratie van asielzoekers gestimuleerd.
            - Evaluatie van Europees Sociaal Fonds (ESF)-doelstelling 4 en ADAPT: uitvoeringspraktijk. Onderzoek uitgevoerd door Regioplan Onderzoek Advies en Informatie (Amsterdam, 1997) 1996-1997, 248; pak
              ADAPT is een EG programma dat mensen helpt zich aan te passen aan veranderingen in het bedrijfsleven en de industrie, met bijvoorbeeld opleidingen in informatietechnologie.
            - Evaluatie van het Communautaire Werkgelegenheid-initiatief (Employment): Vernieuwing in arbeidsmarktbeleid, het Employment Initiatief. Onderzoek uitgevoerd door Nederlands Economische Instituut (Rotterdam, april 1997) 1996-1997, 249; omslag
            - Evaluatie van Europees Sociaal Fonds (ESF)-doelstelling 4 en ADAPT: uitvoeringspraktijk. Onderzoek uitgevoerd door Regioplan Onderzoek Advies en Informatie (Amsterdam, 1997) 1998-1999, 250; pak
            - Evaluatie van het Communautair initiatief ADAPT 2e interim-evaluatie. Onderzoek uitgevoerd door Regioplan Onderzoek, Advies en Informatie (Amsterdam, mei 1999) 1998-1999, 251; pak
            - Evaluatie van het Communautaire Werkgelegenheid-initiatief (Employment): Vernieuwing in arbeidsmarktbeleid, het Employment Initiatief. Onderzoek uitgevoerd door Nederlands Economische Instituut (Rotterdam, april 1997) 1998-1999, 252; omslag
            - Eindevaluatie van het Communautair initiatief ADAPT. Onderzoek uitgevoerd door Regioplan Onderzoek, Advies en Informatie (Amsterdam, december 2001) 2001, 253; pak
            - Het Communautair Initiatief Equal: Ex-ante evaluatie. Onderzoek uitgevoerd door Research voor Beleid in Leiden (Leiden, 24 januari 2002) 2001, deel 1, 254; pak
              Het communautair initiatief EQUAL had als doel om discriminatie en ongelijkheid op de arbeidsmarkt tegen te gaan. Ook werd sociale en professionele integratie van asielzoekers gestimuleerd
            - Het Communautair Initiatief Equal: Ex-ante evaluatie. Onderzoek uitgevoerd door Research voor Beleid in Leiden (Leiden, 24 januari 2002) 2001, deel 2, 255; pak
            - Activiteiten van O&O-fondsen: inventarisatie en positionering met het oog op de bevordering van de employability van de beroepsbevolking. Onderzoek uitgevoerd door Economisch Instituut voor het Midden- en Kleinbedrijf (EIM) Onderzoek voor Bedrijf en Beleid (Zoetermeer, 13 november 1997) 1997, 256; pak
              O&O-fondsen: Opleidings- en Ontwikkelingsfondsen dragen financieel bij aan de scholing van werknemers in hun branche. Werkgevers kunnen een beroep doen op de middelen die de O&O-fondsen beheren. Sommige O&O-fondsen bieden zelf cursussen aan of ontwikkelen scholingsprojecten voor de branche. Alle O&O-fondsen hebben loopbaanadviseurs in dienst, die kunnen helpen bij scholings- en opleidingstrajecten voor uw werknemers.
            - Evaluatie Vermindering Langdurig Werklozen (VLW). Onderzoek uitgevoerd door Groep Beleidsonderzoek & -Advies bv (B&A-groep) ('s-Gravenhage, november 1997) 1997, 257; pak
          - Kosten en besparingen bij de vorming van Centra voor Werk en Inkomen (CWI). Onderzoek uitgevoerd door KPMG (Hoofddorp, november 1997), 258; pak
          - Schoolverlaters op zoek naar een baan 1992 - 1996. Onderzoek uitgevoerd door Stichting voor Economisch Onderzoek (SEO), 1997; 259; omslag
          - Stromen tussen werk en uitkering, analyses op basis van het OSA-aanbodpanel. Onderzoek uitgevoerd door Instituut Voor sociaal-wetenschappelijk beleidsonderzoek en Advies (IVA) (Tilburg, september 1997), 260; omslag
          - Evaluatie Samenwerking Werk en Inkomen (SWI) meetlat, onderzoek naar het meetinstrument afstand arbeidsmarkt (aangeduid als meetlat). Onderzoek uitgevoerd door Regioplan Onderzoek Advies en Informatie (Amsterdam, maart 1998), 1997-1998; 261-262; 2 pakken
            - 1997-1998, 261; pak
            - 1998, 262; pak
          - Evaluatie van het gebruik van de afdrachtskorting lage lonen. Onderzoek uitgevoerd door Nederlands Economisch Instituut (NEI) (Rotterdam, december 1997), 1997-1998; 263; pak
            De afdrachtskorting wordt ook wel Specifieke Afdrachtskorting (Spak) genoemd
          - Marktverkenning bemiddeling hoger opgeleide allochtonen: Vreemd kapitaal hoger opgeleide minderheden op de arbeidsmarkt. Onderzoek uitgevoerd door Erasmus Universiteit Rotterdam (Rotterdam, 1998), 1997-1998; 264-265; 2 pakken
            - Opdrachtverlening en overige 1997-1998, 264; pak
            - Afronding onderzoek 1998, 265; pak
              Bevat tevens stukken ten behoeve van bijeenkomsten van de begeleidingscommissie
          - Monitor scholing beroepsbevolking, onderzoek naar informatiebronnen en informatielacunes van gegevens van de beroepsbevolking. Onderzoek uitgevoerd door Nederlands Economisch Instituut (NEI) (Rotterdam, januari 1998), 1997-1998; 266; pak
          - Nieuwe banen in de collectieve sector?, onderzoek is gericht op het identificeren van behoeften in de samenleving die aanknopingspunten bieden voor inzet van laagopgeleide langdurige werklozen. Onderzoek uitgevoerd door Regioplan Onderzoek Advies en Informatie (Amsterdam, juni 1998), 1997-1998; 267; pak
          - Onderzoekingen met betrekking tot private Intermediair's (o.a. uitzendbureaus, outplacementbureaus en re-integratiebedrijven): gericht op vacaturevervulling en plaatsing van werkzoekende kandidaten. Onderzoek uitgevoerd door Regioplan Onderzoek Advies en Informatie in Amsterdam, 1997-1998; 268-270; 1 pak en 2 omslagen